# 请教陈版主：未执行新准则的企业委托贷款及理财产品的利息收入是否可列支为收入范围

提问人：月亮落下 时间：2019-03-17 22:21:17
陈老师好：
请问非金融的上市公司还未执行新准则，将自有资金对外委托贷款，1214 、母公司和子公司同时投资一家公司，母公司投资 40%，母公司控股子公司投资11%目录同时也有购买保体保收益的银行理财产品，请问利息收入是否可以在其他业务收入中核算？还是应该在投资收益中核算？谢谢！

回答人：chenyiwei
理财产品的收益一般列入投资收益。
委托贷款的利息收入，根据 2018 年 9 月 7 日发布的《关于 2018 年度一般企业财务报表格式有关问题的解读》：“根据《通知》，“利息费用”行项目，反映企业为筹集生产经营所需资金等而发生的应予费用化的利息支出；
“利息收入” 行项目，反映企业确认的利息收入。利息收入主要为银行存款产生的利息收入，以及根据《企业会计准则第 14 号——收入》的相关规定确认的利息收入。这两个行项目为 “财务费用” 行项目的其中项，均以正数填列。”。即委贷利息收入要求填入财务费用中的利息收入。